【裁判字號】    97,易緝,46
【裁判日期】    970416
【裁判案由】    傷害等
【裁判全文】
臺灣板橋地方法院刑事判決              97年度易緝字第46號
公  訴  人  臺灣板橋地方法院檢察署檢察官
被      告  乙○○
上列被告因傷害案件，經檢察官提起公訴（95年度偵字第26753
號），本院判決如下：
    主  文
乙○○共同以強暴使人行無義務之事，處有期徒刑月，如易科
罰金，以新臺幣壹仟元折算壹日；減為有期徒刑壹月又拾伍日，
如易科罰金，以新臺幣壹仟元折算壹日。又共同傷害人之身體，
處有期徒刑伍月，如易科罰金，以新臺幣壹仟元折算壹日；減為
有期徒刑貳月又拾伍日，如易科罰金，以新臺幣壹仟元折算壹日
。應執行有期徒刑月，如易科罰金，以新臺幣壹仟元折算壹日
。
    事  實
一、緣乙○○與其女友甲○○有感情及金錢借貸糾紛，乙○○心
    有不滿，竟與其友陳正宗（已結）、王美淑（俟到案後另結
    ）共同基於傷害及強制罪之犯意聯絡，先由陳正宗於民國九
    十五年八月十七日下午三時許，以0000000000號之行動電話
    門號撥打甲○○所使用之0000000000號行動電話門號，佯稱
    其係中國信託商業銀行行員，邀約甲○○於同日晚上八時十
    分許在臺北縣三峽鎮○○路與民生街口處洽談辦理貸款事宜
    ，甲○○信以為真應允之，嗣王美淑駕駛其出名承租之自小
    客車搭載乙○○（坐於副駕駛座）、陳正宗（坐於駕駛座後
    排座位）至上址，迨甲○○依約出現在上址，即由陳正宗下
    車，未經甲○○同意即出手強拉甲○○進入王美淑所駕駛之
    自小客車駕駛座後排之座位內，以此強暴方式使甲○○行此
    無義務之事。乙○○、陳正宗、王美淑復於上開車輛內，指
    責甲○○何以之前不還錢且避不見面等事，並由陳正宗、王
    美淑分別以徒手或持汽車大鎖、安全帽等物共同毆打甲○○
    ，致甲○○受有頭部外傷、軀幹及四肢多處挫傷、疑似顱骨
    骨折、輕度腦震盪、臉部及上肢多處挫傷之傷害後，王美淑
    將上開車輛駕駛至國道第三號高速公路三峽交流道下，乙○
    ○等三人告知甲○○必須於十二點籌錢還款，始讓甲○○下
    車。
二、案經甲○○訴由臺北縣政府警察局三峽分局報請臺灣板橋地
    方法院檢察署檢察官偵查起訴。
    理  由
一、訊據被告乙○○承認之前與甲○○是情侶關係，因甲○○欠
    伊新臺幣九千元未還，才以電話謊稱辦理現金卡為由約甲○
    ○出來，並由被告王美淑出面租車開往約定地點，而在上開
    約定地點原本甲○○不願意上車，是被告陳正宗推甲○○上
    車，伊有在旁邊看，後來在車上，被告王美淑開車，伊坐在
    前面，被告陳正宗罵甲○○借錢不還，並有出手打甲○○等
    事實，並對告訴人甲○○受有如事實襴所載之傷害一節，並
    不爭執，惟辯稱伊沒有打甲○○等語。經查：上開犯罪事實
    ，業據告訴人甲○○於警、偵訊時指述明確及於本院審理時
    證述綦詳，核與被告陳正宗於本院審理時供述情節大致相符
    ，並有告訴人提出之財團法人恩主公醫院乙種診斷證明書、
    臺北市立聯合醫院中興院區診斷證明書各一份及行動電話00
    00000000、0000000000號門號之通聯紀錄、照片七幀、監視
    錄影光碟在卷可憑，堪信告訴人甲○○之證述情節與事實相
    符，為可採信。被告陳正宗、王美淑係為被告乙○○與告訴
    人甲○○間債務糾紛之事，始以電話誘騙告訴人甲○○至相
    約地點，並由被告王美淑出面承租車輛開往約定地點，而在
    上開時、地由被告陳正宗施強暴力推告訴人甲○○上車，且
    在車上質問甲○○何以未返錢及出手毆打甲○○，被告陳正
    宗所為無非為被告乙○○追討債務，被告乙○○亦在一旁觀
    看並未阻止，顯見被告乙○○與被告陳正宗、王美淑間就告
    訴人指訴之傷害及強制犯行均有犯意聯絡而各有行為分擔，
    縱被告乙○○未出手毆打告訴人甲○○，亦無礙其犯行之成
    立。本件事證明確，被告乙○○之犯行堪以認定。
二、核被告乙○○所為，係犯刑法第三百零四條第一項之強制罪
    及第二百七十七條第一項之傷害罪。其與被告陳正宗、王美
    淑間就上開犯行，互有犯意聯絡及行為分擔，為共同正犯。
    被告乙○○所犯上開二罪，犯意各別，行為互殊，應分論併
    罰。爰審酌被告乙○○之素行、犯罪之動機、目的、手段、
    所生危害及犯罪後迄今未能與告訴人達成和解，賠償損害等
    一切情狀，分別量處如主文所示之刑，並均諭知易科罰金之
    折算標準。又被告乙○○係於九十六年四月二十四日前本罪
    ，均符合中華民國九十六年罪犯減刑條例所定之減刑條件，
    爰依上開條例第二條第一項第三款之規定，各減其刑宣告刑
    二分之一，並定其應執行之刑，暨諭知易科罰金之折算標準
    。
據上論結，應依刑事訴訟法第二百九十九條第一項前段，刑法第
二十八條、第二百七十七條第一項、第三百零四條第一項、第四
十一條第一項前段、第五十一條第五款，刑法施行法第一條之一
，中華民國九十六年罪犯減刑條例第二條第一項第三款、第七條
，判決如主文。
本案經檢察官鄭潔如到庭執行職務。
中    華    民    國    97    年    4     月    16    日
                  刑事第十七庭  法  官  李幼妃
以上正本證明與原本無異
如不服本判決，應於判決送達後10日內敘明上訴理由，向本院提
出上訴狀（應附繕本），上訴於臺灣高等法院。
                                書記官  黃頌棻
中    華    民    國    97    年    4     月    16    日
附錄本案論罪科刑法條全文
中華民國刑法第304條
（強制罪）
以強暴、脅迫使人行無義務之事或妨害人行使權利者，處 3 年以
下有期徒刑、拘役或 3 百元以下罰金。
前項之未遂犯罰之。
中華民國刑法第277條
（普通傷害罪）
傷害人之身體或健康者，處 3 年以下有期徒刑、拘役或 1 千元
以下罰金。
犯前項之罪因而致人於死者，處無期徒刑或 7 年以上有期徒刑；
致重傷者，處 3 年以上 10 年以下有期徒刑。


司法院資訊處製作；財團法人民間司法改革基金會備份。
